臺灣屏東地方法院刑事判決　　　　　　　　　　　　　九十年度交易字第一九七號
　　公　訴　人　臺灣屏東地方法院檢察署檢察官
　　被　　　告　甲○○○○　Ｂ.
　　選任辯護人　林敏澤
　　　　　　　　鄭瑞崙
右列被告因過失傷害案件，經檢察官提起公訴（九十年度偵字第七○號），本院判決
如左：
    主  文
甲○○○○  Ｂ  ＤＥＲＹ因過失傷害人，處有期徒刑參月，如易科罰金，以佰元
折算壹日。
    事  實
一、甲○○○○  Ｂ  ＤＥＲＹ係美國人（在美住址為1200 WESR SP DITT FIELD
    MA. U.S.A.以下簡稱甲○○○○），明知汽車倒車時，應注意車後行人且謹慎緩
    慢往後倒車，竟於民國八十九年八月三十一日夜間二十二時三十分許，在屏東縣
    恆春鎮台二十六線墾丁路段夢幻墾丁前巷道內，駕駛車號Ｄ八－八○九二號自小
    廂型車至該處，將車停於該店門口入內訪友後，搭載其妻陳安平欲行離去時，應
    注意且無其他不能注意之情形，詎其竟違反上開規定，疏未注意車後行人，即直
    接上車加緊油門往後倒車，適有丙○○之子乙○○（民國八十一年三月二十七日
    生），於該巷道內行走，致遭該廂型車撞擊倒地，因而受有下顎骨右側骨折、下
    頷臉部大深裂傷、左肘撕裂傷、左肩挫裂傷、頂部頭皮大裂傷、頭部挫傷等之傷
    害。甲○○○○並於肇事後犯罪發覺前向承辦員警丁○○自首接受裁判。
二、案經乙○○之母丙○○訴由屏東縣警察局恆春分局報請台灣屏東地方法院檢察署
    檢察官偵查起訴。
    理  由
一、訊據被告甲○○○○，對於右揭時、地車禍肇事，致被害人乙○○受傷之事實坦
    承不諱，惟辯稱其係依正常車速倒車，並無過失（嗣又辯稱其僅有部分過失，並
    非全部過失）等語。惟查：右揭事實，業據告訴人丙○○指述綦詳，核與證人即
    於上址擺攤之陳建太於偵查中證述之情節相符，復有枋寮醫院、長庚紀念醫院高
    雄醫學中心、行政院衛生署屏東醫院恆春分院診斷證明書各一份、被害人乙○○
    受傷照片六幀、癒後照片六幀、檢察官現場勘驗照片八幀等附卷可稽。
二、按汽車倒車時，應顯示倒車燈光或手勢後，謹慎緩慢後倒，並應注意其他車輛及
    行人，道路交通安全規則第一百一十條第二款定有明文，又肇事現場為夜間無照
    明，但因附近有多家商店正營業中，光線並非不足（此亦據證人陳建太於偵查中
    證述在卷），顯無不能注意情事，被告於前開時地駕駛汽車倒車時，應注意能注
    意而未注意先觀察車後行人狀況，尋友後即直接上車並驟然倒車（此由被告於警
    訊時亦自承不知道被害人在後方等語亦可知其確未注意後方情形），致撞擊在該
    巷道內行走之被害人乙○○，致其受有上述傷害，自有過失，且其過失行為與被
    害人之受傷結果間，顯有直接相當之因果關係，其過失傷害犯行洵堪認定（公訴
    人雖依據台灣省高屏澎區車輛行車事故鑑定委員會高屏澎鑑定第九○○五七六號
    鑑定意見書認定被害人乙○○在道路上嬉戲阻礙交通，亦有過失等語，惟查本件
    並無證據可證明被害人乙○○有道路交通安全規則第一百三十八條所指擅自穿越
    車道，或於交通頻繁之道路或鐵路平交道附近任意奔跑、追遂、嬉戲或坐臥、蹲
    立，阻礙交通之情形，且案發地點係巷道，亦與上開規定有間，因此本院認被害
    人乙○○並無過失，上開鑑定意見書關於此部分並無可採，併此敘明）。
三、核被告所為，係犯刑法第二百八十四條第一項前段之普通過失傷害罪，又被告於
    犯罪發覺前自首接受裁判，此業據證人即承辦員警丁○○於審理中證述在卷，應
    依刑法第六十二條前段規定減輕其刑，審酌被告素行尚佳、因一時失察而犯罪、
    肇事後立即將被害人送醫急救並支付急救醫藥費，然尚未與被害人達成民事和解
    及被害人係一兒童，所受傷勢非輕，對其心理、生理影響甚鉅等一切情狀，量處
    如主文所示之刑，並諭知易科罰金之折算標準。
據上論斷，應依刑事訴訟法第二百九十九條第一項前段，刑法二百八十四條第一項前
段、第六十二條前段、第四十一條第一項、罰金罰鍰提高標準條例第一條前段、第二
條判決如主文。
中      華      民      國      九十一      年      五      月  十七    日
                                  台灣屏東地方法院刑事第二庭
                                          法  官  吳  永  宋
右正本證明與原本無異。
如不服本判決應於收受本判決後送達後十日內向本院提出上訴書狀，其未敘述上訴理
由者，並得於提起上訴後十日內向本院補提理由書狀（均須按他造當事人之人數附繕
本 ）「切勿逕送上級法院」
                                          書記官   粘嫦珠
中      華      民      國      九十一      年      五      月  十七    日
附錄本判決論罪之法條：
刑法二百八十四條第一項前段
因過失傷害人者，處六月以下有期徒刑、拘役或五百元以下罰金。
